臺灣臺北地方法院刑事裁定　
111年度撤緩字第103號
聲  請  人  臺灣臺北地方檢察署檢察官
受  刑  人  曾璽哲





上列聲請人因受刑人犯詐欺案件，聲請撤銷緩刑之宣告（111年
度執聲字第1022號），本院裁定如下：
    主  文
聲請駁回。
    理  由
一、聲請意旨略以：受刑人曾璽哲因犯詐欺案件，經本院以110
    年度審簡字第2097號判決處有期徒刑6月，緩刑2年，於民國
    111年4月12日確定在案（下稱前案）。受刑人於緩刑期前即
    109年10月29日更犯詐欺罪，經臺灣新竹地方法院於111年4
    月7日以110年度金訴字第314號判決分別處有期徒刑6月（共
    7罪），應執行有期徒刑1年2月，並於111年5月23日確定（
    下稱後案）。核被告所為，合於刑法第75條之1第1項第1款
    所定得撤銷緩刑宣告之原因，爰依刑事訴訟法第476條之規
    定提出本件聲請等語。
二、按受緩刑之宣告而有緩刑前因故意犯他罪，而在緩刑期內受
    6月以下有期徒刑、拘役或罰金之宣告確定，足認原宣告之
    緩刑難收其預期效果，而有執行刑罰之必要者，得撤銷其宣
    告，刑法第75條之1第1項第1款亦有明文。又本條前於94年2
    月2日增訂立法意旨略以：關於緩刑之撤銷，現行法第75條
    第1項固已設有2款應撤銷之原因；至得撤銷緩刑之原因，則
    僅於保安處分章內第93條第3項與撤銷假釋合併加以規定，
    體例上不相連貫，實用上亦欠彈性，爰參酌德國及奧地利現
    行立法例增訂得撤銷緩刑之原因，其中現行關於緩刑前或緩
    刑期間故意犯他罪，而在緩刑期內受得易科罰金之有期徒刑
    之宣告者，列為應撤銷緩刑之事由，因認過於嚴苛，而排除
    第75條應撤銷緩刑之事由，移列至得撤銷緩刑事由，俾使法
    官依被告再犯情節，而裁量是否撤銷先前緩刑之宣告。其次
    ，如有前開事由，但判決宣告拘役、罰金時，可見行為人仍
    未見悔悟，有列為得撤銷緩刑之事由，以資彈性適用，爰於
    第1項第1款、第2款增訂之。且本條採用裁量撤銷主義，賦
    予法院撤銷與否之權限，特於第1項規定實質要件為「足認
    原宣告之緩刑難收其預期效果，而有執行刑罰之必要」，供
    作審認之標準。亦即於「得」撤銷緩刑之情形，法官應依職
    權本於合目的性之裁量，妥適審酌被告所犯前後數罪間，關
    於法益侵害之性質、再犯之原因、違反法規範之情節是否重
    大、被告主觀犯意所顯現之惡性及其反社會性等情，是否已
    使前案原為促使惡性輕微之被告或偶發犯、初犯改過自新而
    宣告之緩刑，已難收其預期之效果，而確有執行刑罰之必要
    ，此與刑法第75條第1項所定1款要件有一具備，即毋庸再行
    審酌其他情狀，應逕予撤銷緩刑之情形不同。
三、經查：
　㈠受刑人前因詐欺案件，前案經本院以110年度審簡字第2097號
    判決處有期徒刑6月，緩刑2年，於111年4月12日確定在案。
    受刑人於緩刑期前即109年10月29日更犯詐欺罪，後案經臺
    灣新竹地方法院於111年4月7日以110年度金訴字第314號判
    決分別處有期徒刑6月（共7罪），應執行有期徒刑1年2月，
    並於111年5月23日確定等情，有卷附之上開刑事判決書及臺
    灣高等法院被告前案紀錄表在卷可稽，是受刑人於緩刑前因
    故意犯他罪，而在緩刑期內受有期徒刑6月宣告確定之事實
    ，堪以認定。
　㈡受刑人所為上開前、後案，雖同屬加重詐欺取財罪，然均係
    在受刑人加入同一詐欺集團後所為，且兩案犯罪時間僅相差
    約數十日（前案犯罪時間為109年10月；後案犯罪時間為109
    年10月），僅因不同被害人報案，而檢警偵辦進度不同而未
    及將後案追加起訴一併審理，始另行起訴受刑人之情，此觀
    上開前、後案之刑事判決甚明；又受刑人為後案犯行時，係
    在前案立案偵查之前（110年4月19日），此有上開被告前案
    紀錄表在卷可查，是受刑人於後案行為之際，尚無從預見前
    案之偵、審進行過程，與歷經完整之偵查、審判程序後，猶
    不知戒慎其行為者，非可等同視之，尚難以此即認受刑人有
    輕視國家追訴犯罪之情。亦難僅因受刑人所犯前、後兩案之
    案件型態、罪質相同，即據此推認受刑人就前案宣告之緩刑
    難收其預期效果，而有執行刑罰之必要。
　㈢再者，前案係因受刑人前未曾因故意犯罪受有期徒刑以上刑
    之宣告，且坦承犯行，並與告訴人及被害人達成調解，且表
    示陸續賠償告訴人及被害人中，此有本院訊問筆錄與調解筆
    錄在卷可參(見本院111年度撤緩字第103號卷第30頁、第33
    至52頁)，方諭知緩刑；而受刑人所犯後案，法定最輕本刑
    為有期徒刑1年，然受刑人於偵、審程序中亦坦認犯行不諱
    ，經法院斟酌情節，依刑法第59條酌減其刑後，分別判處有
    期徒刑6月之刑度，可徵後案之犯罪情節及主觀犯意所顯現
    之惡性均非屬重大，益徵受刑人受緩刑宣告前、後，均有悔
    改之意。惟參諸聲請人聲請撤銷受刑人前案之緩刑，除提出
    前、後案之判決外，僅記載受刑人所犯上開兩案件，案件型
    態、罪質相同，足認前案宣告之緩刑顯難收其預期效果，而
    有執行刑罰之必要等旨，然未見聲請人就受刑人再犯之原因
    、違反法規範之情節是否重大、主觀犯意所顯現之惡性及其
    反社會性等情有所說明，復未舉出其他具體事例佐證受刑人
    原受之緩刑宣告確難收其效果，而有執行刑罰之必要，自難
    認其聲請於法有據。
四、依刑事訴訟法第220條，裁定如主文。
中　　華　　民　　國　　111 　年　　9 　　月　　12　　日
　　　　　　　　　刑事第八庭    法　官　許凱傑
上正本證明與原本無異。
如不服本裁定，應於裁定送達後5日內向本院提出抗告狀。因疫
情而遲誤不變期間，得向法院聲請回復原狀。
                                書記官  許翠燕
中　　華　　民　　國　　111 　年　　9 　　月　　13　　日